Юрковец Евгений

Python-разработчик

+375(29)383-09-85 (viber,

GitHub

LinkedIn

buca-rock@mail.ru

@Bucarock



Краткая информация

Я Python-разработчик и сейчас нахожусь в поисках новых возможностей.

Буду рад присоединится к сплоченной команде для совместной работы на интересных проектах. Закончил курсы по разработке на Python, владею знаниями фреймворка Django.

Также продолжаю изучать данный язык программирования и всё, что с ним связано, самостоятельно.

Проф. навыки

Python SQL

Django

ООП

HTML

Telebot

Личностные навыки

Командная работа Гибкость

Проактивность Коммуникативность Тайм-менеджмент

Опыт работы

IT OVERONE

Профессиональное обучение 06/2022 - 07/2022

ГЛХУ Кличевский лесхоз

Начальник отдела промышленного производства 10/2016 - 12/2021

- изучение Python
- изучение Django
- написание проекта
- создание Телебота
- Организация производства цехов лесопиления.
- Реализация древесины ж/д и автотранспортом.
- Управление собственным автопарком.

Образование

Институт бизнеса и менеджмента технологий БГУ

Специалист по логистике, экономист

2013 - 2014

Белорусский государственный аграрный технический университет

Техническое обеспечение процессов с/х производства. Инженер.

2009 - 2013

сертификаты	Ce	ртификаты
-------------	----	-----------

2022

IT OVERONE (Python-разработчик)

О себе

Предпочтения в работе

Я Python-разработчик и сейчас нахожусь в поисках новых возможностей. Предпочитаю работу в офисе, так как считаю что работа в команде в формате офлайн - залог успеха для качественного создания проекта. Мои цели на ближайшее время: через 1-2 года хотел бы дорасти до Middle разработчика, через 3-4 года до Senior.